---
title: "ANOVA"
author: "Pai"
date: "2023-05-07"
output: html_document
---

## ANOVA ONE WAY

```{r}
# install.packages(c("ggpubr", "broom", "AICcmodavg"))
library(ggplot2)
library(ggpubr)
library(tidyverse)
library(broom)
library(AICcmodavg)
```

```{r}
# install.packages("palmerpenguins")
library(palmerpenguins)
library(tidyverse)

dat <- penguins %>%
  select(species, flipper_length_mm)
summary(dat)

library(ggplot2)

ggplot(dat) +
  aes(x = species, y = flipper_length_mm, color = species) +
  geom_jitter() +
  theme(legend.position = "none")
```

The null and alternative hypothesis of an ANOVA are:

-   $H_0: \mu_{Adelie}=\mu_{Chinstrap}=\mu_{Gentoo}$ (the 3 species are equal in terms of flipper length).

-   $H_1:$ *at least* one mean is different (at least one species is different from the other 2 species in terms of flipper length).

    ```{r}
    res_aov <- aov(flipper_length_mm ~ species,
      data = dat
    )
    summary(res_aov)
    ```

    ```{r}
    oneway.test(flipper_length_mm ~ species,
      data = dat,
      var.equal = TRUE # assuming equal variances
    )
    ```

**Bài tập.** Dữ liệu về cách cho điểm môn Xác suất thống kê của 3 giáo viên như sau (điểm trên thang 100). Hãy cho biết cách chấm điểm của 3 giáo viên có sai khác nhau không?

| TT  | A   | B   | C   |
|-----|-----|-----|-----|
| 1   | 82  | 74  | 79  |
| 2   | 86  | 82  | 79  |
| 3   | 79  | 78  | 77  |
| 4   | 83  | 75  | 78  |
| 5   | 85  | 76  | 82  |
| 6   | 84  | 77  | 79  |

: $H_0:$ Cách chấm điểm của 3 giáo viên không sai khác nhau

$H_1:$ Cách chấm điểm của 3 giáo viên có sai khác nhau

Khi đó t sẽ đưa bài toán trở thành bài toán kiểm định giá trị trung bình các nhóm như sau\
$H_0: \mu_1=\mu_2=\mu_3$ với $\mu_i$ là điểm thi trung bình lớp xác suất thống kê của giáo viên $i$.

$H_1:$ ngược lại.

```{r}
giaovien <- c("A","A","A","A","A","A","B","B","B","B","B","B","C","C","C","C","C","C")
diem <- c(82,86,79,83,85,84,74,82,78,75,76,77,79,79,77,78,82,79)
giaovien<-as.factor(giaovien)
analysis<-aov(diem~giaovien)
summary(analysis)
```

## ANOVA TWO WAY

**Ví dụ.** Sử dụng kết quả phân tích phương sai so sánh giá bán đậu tương qua các năm và giữa các tỉnh trong bảng số liệu sau (đơn vị: đồng/kg)

| Tỉnh     | 2003 | 2004   |
|----------|------|--------|
| Sơn La   | 4440 | 4247,7 |
| Hà Nội   | 4850 | 4294,3 |
| Đắk Lắk  | 4400 | 4284,3 |
| Đồng Nai | 4500 | 4314,3 |

```{r}
province <- c("SonLa","SonLa","HaTay", "HaTay",
"DacLak", "DacLak", "DongNai", "DongNai")
year <- c(2003, 2004, 2003, 2004, 2003, 2004, 2003,
2004)
price <- c(4440, 4247.7, 4850, 4294.3, 4400, 4284.3,
4500, 4314.3)
year <- as.factor(year)
data.frame(province,year,price)
price.anova<-aov(price~province+year)
summary(price.anova)
```
