---
title: "BÀI TẬP PHÂN TÍCH PHÂN LỚP, PHÂN BIỆT"
author: "Bùi Khánh Duy"
date: "`r Sys.Date()`"
output:
  pdf_document: 
    latex_engine: xelatex
  html_document: default
---

# Bài 1: (6.3)

1. Nhập dữ liệu measure vào R.

```{r}
data = read.csv("measure.csv", header=T)
```

2. Tính khoảng cách Euclide giữa các quan sát trên các biến "chest", "waist", "hips".

```{r}
d = dist(data[, c("chest", "waist", "hips")])
d
```


3. Tạo khung vẽ đồ thị gồm 2 hàng và 3 cột. Vẽ 3 biểu đồ dendrogram ở hàng trên và 3 đồ thị về hai thành phần chính đầu tiên tương ứng với 3 phương pháp “single”, “complete”, “average”. Vẽ đường thẳng cắt ngang y = 3.8, y = 7.5 và y = 5.5 tương ứng trong 3 biểu đồ dendrogram.

```{r}
par(mfrow = c(2,3))
plot(cs <- hclust(d, method = "single"))
abline(h = 3.8)
plot(cs <- hclust(d, method = "complete"))
abline(h=7.5)
plot(cs <- hclust(d, method = "average"))
abline(h=5)
```


4. Với các ngưỡng khoảng cách được tạo ra ở trên, trong mỗi biểu đồ, các quan sát ban đầu được chia thành mấy nhóm? Mỗi nhóm gồm những quan sát nào?

```{r}
body_pc = princomp(d, cor = TRUE)
xlim = range(body_pc$scores[,1])
plot(body_pc$scores[,1:2], type = "n", xlim = xlim, ylim = xlim)
lab = cutree(cs, h = 3.8)
text(body_pc$scores[,1:2], labels = lab, cex = 0.6)
plot(body_pc$scores[,1:2], type = "n", xlim = xlim, ylim = xlim)
lab = cutree(cs, h = 7.5)
text(body_pc$scores[,1:2], labels = lab, cex = 0.6)
plot(body_pc$scores[,1:2], type = "n", xlim = xlim, ylim = xlim)
lab = cutree(cs, h = 5.5)
text(body_pc$scores[,1:2], labels = lab, cex = 0.6)
```

# Bài 2: (6.3.1)

1. Nhập dữ liệu jet vào R.
```{r}
# dev.off()
data2 = read.csv("jet.csv", header = T)
```

2. Tính khoảng cách Euclide sau khi chuẩn hóa giữa các quan sát trên các biến “FFD”, “SPR”, “RGF”, “PLF”, “SLF”.

```{r}
X = scale(data2[, c("SPR", "RGF", "PLF", "SLF")], center = F, scale = T)

dj = dist(X)
plot(cc <- hclust(dj), main = "Jets clustering")
cc
```

3. Phân cụm phân cấp dựa trên cơ sở liên kết đầy đủ. Nếu khoảng cách giữa hai quan sát < 0.9 thì hai quan sát được gọi là cùng nhóm, nếu khoảng cách đó >= 0.9 thì hai quan sát được gọi là khác nhóm. Khi đó, các quan sát ban đầu được chia thành mấy nhóm? Mỗi nhóm gồm những quan sát nào?

```{r}
data2 = recode()
pr = prcomp(dj)$x[, 1:2]
plot(pr, pch = (1:2)[cutree(cc, k = 2)], col = c("red", "green")[data2$CAR], xlim = range(pr) * c(1, 1.5))
# c("red", "blue", "green", "yellow")
legend("topright", col = c("red", "red", "green", "green"), legend = c("1 / no", "2 / no", "1 / yes", "2 / yes"), pch = c(1:2, 1:2), title = "Cluster / CAR", bty = "n")
```


4. Vẽ và giải thích hình 6.6 (trang 174).

# Bài 3: (6.4)

1. Nhập dữ liệu crime vào R.
```{r}
data3 = read.csv("crime.csv", header = T)
```

2. Vẽ ma trận biểu đồ tán xạ. Nhận xét về bang khác biệt so với các quan sát còn lại.
```{r}
pairs(data3[, -1], pch=".", cex=1.5)
```

3. Vẽ biểu đồ tán xạ thể hiện rõ sự khác biệt của bang đó. Nhận xét về tỷ lệ các tội phạm các loại ở bang đó.
```{r}
subset(data3, Murder > 15)
pch_vec = rep(".", nrow(data3[,-1]))
pch_vec[24] = "+"
pairs(data3[,-1], pch = pch_vec, cex = 1.5)
```

4. Tính phương sai và phương sai sau khi chuẩn hóa của các biến.
```{r}
var = cov(data3[,-1])
sapply(data3[,-1], var)
rge = sapply(data3[,-1], function(x) diff(range(x)))
crime_s = sweep(data3[,-1], 2, rge, FUN = "/")
sapply(crime_s, var)
```

5. Thực hiện phân cụm K-means với k = 2. Đưa ra tâm (giá trị trung bình) của 2 nhóm. Bang ND và bang SD được xếp vào nhóm nào?

```{r}
kmeans(crime_s, centers = 2)$centers * rge
```

# Bài 4: (6.4.2)  
a) Nhập dữ liệu pottery (table 1.3 – page 8-9) vào R.
```{r}
# n = nrow(crime_s)
# wss = rep(0, 6)
# wss[1] = (n - 1) * sum(sapply(crime_s, var))
# for (i in 2:6) {
#   wss[i] = sum(kmeans(crime_s, centers = i)$withinss)
# }
# plot(1:6, wss, type = "b", xlab = "Number of groups", ylab = "Within groups sum of squares")
# install.packages("HSAUR")
library(HSAUR)
data4 = pottery
```

b) Thực hiện phân cụm K-means với k = 2. Lập bảng tần số thể hiện mối liên
hệ giữa lò nung và cụm được phân.
```{r}

```

c) Vẽ biểu đồ hình ảnh thể hiện khoảng cách giữa các điểm. Thông qua biểu đồ
này, có nhận xét gì về việc phân cụm?
d) Vẽ biểu đồ chia cụm cluster plot, dùng hàm fviz_cluster.
```{r}

```