---
title: "Week 6"
author: "Bùi Khánh Duy"
date: "`r Sys.Date()`"
output:
  html_document:
    df_print: paged
  pdf_document:
    latex_engine: lualatex
---

```{r setup, include=FALSE}
knitr::opts_chunk$set(echo = TRUE)
```

```{r}
print(utils::getSrcFilename(function(){}, full.names = TRUE))
```

Đọc dữ liệu:
```{r}
dl = read.csv("table1.csv")
x = dl[, c("X1", "X2", "X3")]
s = cov(x)

s

eicov = eigen(s)
eicov
eicov$values

# lambda_1 = 18.331135, lambda_2 = 4.385884, lambda_3 = 2.385613

eicov$vectors # vecto rieng

```
=> $e_1 = (-0.5155034, -0.7818109, -0.3507533)^T$
Biểu diễn các thành phân chính theo biến ban đầu X1, X2, X3

Thành phần chính thứ nhất $PC_1$

$$PC_1 = e_1^T*X$$
=> $$PC_1 = -0.5155034 *X1 -0.7818109 *X2 -0.3507533 * X3$$

=> $PC_1$ chứa nhiều thông tin X nhất

=> $PC_2$ chứa nhiều thông tin của X = (X1, X2, X3)^T mà $PC_1$ chưa thể hiện

$$\lambda_1 + \lambda_2 + \lambda_3 = tr(S) = \sigma_{11} + \sigma_{22} + \sigma_{33}$$
(tr(S) = vết của S)

Tỷ lệ $\lambda_i \over tr(S)$ là phần thông tin của X được chứa trong $PC_i$ và được gọi là ***tỷ lệ biến sai tổng cộng***

Thực tế, khi tỉ lệ $\lambda_m \over tr(S)$ đủ nhỏ thì không cần đến các thành phần chính $PC_m, PC_{m+1}, ..., PC_k$ để biểu diễn X

*Hỏi*: Để thu được 95% thông tin về tập dữ liệu ban đầu thì cần bao nhiêu thành phần chính?

Tìm m nguyên dương nhỏ nhất sao cho $\frac{(\lambda_1 + ... + \lambda_m)}{tr(S)} > 0.95$

```{r}
head(x)
pca = princomp(x)
summary(pca)
```

Tỉ lệ biến sai tổng cộng của thành phần chính thứ nhất, thứ 2 và thứ 3 là 0.7302475, 0.1747181, 0.09503436

*Hỏi*: Để thu được 90% thông tin về tập dữ liệu ban đầu thì cần bao nhiêu thành phần chính?

Ta có: $\frac{(\lambda_1 + \lambda_2)}{tr(S)} = 0.9049656 > 90\%$ nên chỉ cần hai thành phần chính, ta sẽ thu được 90% thông tin về tập dữ liệu ban đầu.
```{r}
summary(pca, loadings=T)
```

$$PC_1 = e_1^T*X$$
$$PC_1 = 0.516*X1 + 0.782*X2 + 0.351*X3$$

```{r}
pcacov = princomp(covmat=s)
summary(pcacov) # Tỉ lệ biến sai tổng cộng
summary(pcacov, loadings=T)
```

Vẽ đồ thị nào
```{r}
# install.packages("stats")
library(stats)
biplot(pca, col = c("grey", "black"))
```

Góc giữa các vectơ thể hiện độ tương quan giữa các biến, góc càng nhỏ thì hệ số tương quan càng lớn.