---
title: "thuchanh_w6"
author: "Bùi Khánh Duy"
date: "`r Sys.Date()`"
output:
  pdf_document: 
    latex_engine: lualatex
  html_document: default
---

```{r setup, include=FALSE}
knitr::opts_chunk$set(echo = TRUE)
```

```{r}
dl = read.csv("table2.csv")
head(dl[, -1])
x <-  dl[, -1]
s <- cov(x)

s
```
## 1) Tính các giá trị riêng và vectơ riêng tương ứng của ma trận tương quan mẫu.
```{r}
tquan_mau = cor(x)
eicor = eigen(tquan_mau)
eicor
```
## 2) Đưa ra tỉ lệ biến sai tổng cộng của từng thành phần chính.
```{r}
pcacov = princomp(covmat=s)
summary(pcacov, loadings=T)

pcacor = princomp(covmat=tquan_mau)
summary(pcacor, loadings=T)
```

Tỉ lệ biến sai tổng cộng của từng thành phần chính lần lượt là: 
`[0.415835, 0.2229606, 0.1867644, 0.1257476, 0.02812516, 0.01773848, 0.002828756]` 

## 3) Biểu diễn thành phần chính thứ nhất theo các biến ban đầu.
$$
Comp.1 =  0.521 \cdot S02 - 0.288\cdot Nhietdo + 0.548 \cdot Soluong + 0.508 \cdot DanSo+ 0.195\cdot Gio + 0.219\cdot SoNgay
$$

## 4) Cần bao nhiêu thành phần chính để thu được 95% thông tin về tập dữ liệu
ban đầu?

Từ dữ liệu ở trên, ta kết luận được cần 4 thành phần chính

## 5) Vẽ biểu đồ biplot cho bộ dữ liệu.
```{r}
library(stats)
pca<-princomp(x)
biplot(pca,col=c("gray","black"))
```