---
title: "Giữa kì"
author: "Bùi Khánh Duy - 20001898"
date: "`r Sys.Date()`"
output:
  pdf_document: 
    latex_engine: lualatex
  html_document: default
---

```{r setup, include=FALSE}
knitr::opts_chunk$set(echo = TRUE)
```

## Câu 1. 
Cho bộ dữ liệu nghiên cứu về sự biến động của tiền thuê đất nông nghiệp để trồng
cỏ linh lăng - thức ăn cho bò sữa vào năm 1977 tại 67 hạt của Minnesota.

### (i) Nhập dữ liệu vào R/RStudio.
```{r}
data = read.csv("ThueDatTrongCo.csv")
```

### (ii) Tìm trung bình mẫu, ma trận hiệp phương sai mẫu và ma trận tương quan mẫu.
```{r}
cm = colMeans(data) # Trung binh mau
data.cov = cov(data) # Ma tran hiep phuong sai
data.cor = cor(data) # Ma tran tuong quan mau
cm
data.cov
data.cor
```
### (iii) Tìm giá trị riêng, vectơ riêng của ma trận hiệp phương sai mẫu.
```{r}
data.eigen = eigen(data.cov)
data.eigen$values # Giá trị riêng
data.eigen$vectors # vectơ riêng
```

### (iv) Từng biến ngẫu nhiên có phân bố chuẩn 1−chiều không?

Với biến `Rent`
```{r}
shapiro.test(data$Rent)
```
Vì p-value = 0.01471 < 0.05 => với khoảng tin cậy 95%, không thể kết luận biến `Rent` tuân theo phân bố chuẩn 1-chiều

Với biến `AllRent`
```{r}
shapiro.test(data$AllRent)
```

Vì p-value = 0.01686 < 0.05 => với khoảng tin cậy 95%, không thể kết luận biến `AllRent` tuân theo phân bố chuẩn 1-chiều

Với biến `Cows`
```{r}
shapiro.test(data$Cows)
```

Vì p-value = 0.0001149 < 0.05 => với khoảng tin cậy 95%, không thể kết luận biến `Cows` tuân theo phân bố chuẩn 1-chiều

Với biến `Pasture`
```{r}
shapiro.test(data$Pasture)
```

Vì p-value = 1.229e-07 < 0.05 => với khoảng tin cậy 95%, không thể kết luận biến `Pasture` tuân theo phân bố chuẩn 1-chiều


### (v) X có phân bố chuẩn 4−chiều không?

Từ kết quả ở câu `(iv)` ta có thể kết luận $X$ không phân bố chuẩn 4-chiều

### (vi) Vẽ biểu đồ thể hiện rõ hàm mật độ hai chiều của hai biến Rent và Cows.
```{r}
# install.packages("KernSmooth")
library(KernSmooth)

x <- data[,c("Rent", "Cows")]
do_thi <- bkde2D(x, bandwidth =c(dpik(data$Rent), dpik(data$Cows)))
persp(x = do_thi$x1, y = do_thi$x2, z = do_thi$fhat , xlab="Rent", ylab="Cows", zlab="density")
```

### (vii) Giải thuật từng bước step backward để tìm mô hình biểu diễn Rent theo các biến còn lại "phù hợp nhất". Viết phương trình hồi quy tuyến tính.
```{r}
# Backward = all to only
# install.packages(stats)
library(stats)
only = lm(Rent ~ 1, data = data)
all = lm(Rent ~ ., data = data)

backward = step(object = all, scope = formula(only), direction = "backward", trace = 0)
summary(backward)
backward$coefficients
```

Từ kết quả này ta có phương trình HQTT:
$$
\text{Rent} = -6.1143282  + 0.9213684\times\text{AllRent} +   0.3925476\times \text{Cows}
$$

### (viii) Kiểm định xem phần dư trong mô hình có tuân theo phân phối chuẩn với giá trị trung bình bằng 0 không?

Dùng shapiro test để kiểm định xem phần dư trong mô hình có tuân theo phân phối chuẩn hay không.
```{r}
shapiro.test(backward$residuals)
```
Vì p-value = 0.3855 > 0.05

=> Với khoảng tin cậy 95%, có thể kết luận phần dư của mô hình tuân theo phân phối chuẩn

Bài toán: $H0: EX(\varepsilon) = EX(\varepsilon)$; $H1: EX(\varepsilon) \ne 0$

Dùng wilcox test để kiểm định phần dư có giá trị trung bình bằng 0 hay không
```{r}
wilcox.test(backward$residuals)
```
Vì p-value = 0.8932 > 0.05 nên chấp nhận H0

Kết luận: Với khoảng tin cậy 95%, không đủ cơ sở để bác bỏ H0, vậy phần dư có giá trị trung bình bằng 0.


# Câu 2
Sinh ngẫu nhiên 1000 giá trị của biến $X$ biết $X ∼ N(160, 16.5)$ và sinh ngẫu nhiên 1000 giá trị của biến Y biết $Y ∼ N(170, 22.5)$. Khi đó, vectơ ngẫu nhiên $(X, Y)^T$ có phân bố chuẩn 2−chiều không?

Chuẩn bị dữ liệu, $(X,Y)$ được lưu dưới dạng ma trận
```{r}
set.seed(216)
X <- rnorm(1000, 160, 16.5)
Y <- rnorm(1000, 170, 22.5)
head(X)
head(Y)

matrix_xy = matrix(c(X, Y), ncol=2)
```


Bài toán: H0: $(X, Y)^T$ có pb chuẩn 2-chiều; H1: $(X, Y)^T$ có không có pb chuẩn 2-chiều

Sử dụng hàm `mshapiro.test` của thư viện `mvnormtest` để kiểm định cho $(X,Y)^T$ có phân bố chuẩn 2-chiều hay không?

```{r}
# install.packages("mvnormtest")
mvnormtest::mshapiro.test(t(matrix_xy))
```

Vì p-value = 0.2306 > 0.05 => Chấp nhận H0

Vậy với khoảng tin cậy 95%, có thể kết luận rằng $(X,Y)^T$ tuân theo phân bố chuẩn 2-chiều.
